# 请教陈版主及各位老师，企业改制中划拨的土地评估增值需要摊销吗?如需要按多少年?...

提问人：yunhaixia 时间：2017-01-07 23:15:13
请教陈版主及各位老师，国有企业改制后，按评估报告的增值额调整了相关资产的账面价值和资本公积，其中划拨的土地评估增值后需要摊销吗?如需要摊销，摊销年限如何确定?（没有交纳土地出让金，还是原来的土地证，证上只有发证日期，没有终止日期）固定资产和无形资产增值部分是全额记入资本公积，还是扣除递延得税负债后的余额记入资本公积?谢谢！

回答人：chenyiwei
请注意：根据《企业财务通则（ 2006 年修订）》（财政部令第 41 号）第五十七条规定：“企业进行重组时，对已占用的国有划拨土地应当按照有关规定进行评估，履行相关手续，并区别以下情况处理：（一）继续采取划拨方式的，可以不纳入企业资产管理，但企业应当明确划拨土地使用权权益，并按规定用途使用，设立备查账簿登记。国家另有规定的除外。......”因此，在改制后保留划拨方式的土地，不应按评估值入账，也就不存在是否摊销的问题。 建议考虑本案例中将划拨土地评估入账是否违反了上述规定。如果确实不符合上述规定的，建议进行差错更正。

提问人：yunhaixia 时间：2017-01-08 19:40:00
之前的账面价值是最早交了一部分土地补偿费用还有九几年那次全国性的清产核资评估增值。本次改制又评估增值，按净资产评估值折成国有股份注入新公司。

回答人：chenyiwei
这种处理很可能是不合规的，建议关注相关的法律风险。如果保留划拨，则企业可以继续无偿使用，但不能将其权益用做出资。如果是授权经营或者作价入股，则需转为出让后方可办理，且需经省级国土资源部门核准。